臺灣新竹地方法院民事裁定　九十一年聲字第四二二號
　　聲　請　人
　　即債務人　　乙○○
　　送達代收人　葉文博律師
　　即債權人　　甲○○
右當事人間事件，本院裁定如左：
    主      文
聲請人供擔保新台幣壹佰捌拾陸萬元後，本院九十一年度執字第四八七二號執行事件
之強制執行程序，於本院九十一年度訴字五七一號確認本票債權不存在事件判決確定
前應暫予停止。
    理      由
一、按「有回復原狀之聲請，或提起再審或異議之訴，或對於和解為繼續審判之請求
    ，或提起宣告調解無效之訴、撤銷調解之訴，或對於許可強制執行之裁定提起抗
    告時，法院因必要情形或依聲請定相當並確實之擔保，得為停止強制執行之裁定
    」，強制執行法第十八條第二項定有明文。又非訟事件法第一百零一條規定：「
    發票人主張本票係偽造、變造者，應於接到前條裁定後二十日之不變期間內，對
    執票人向為裁定法院提起確認之訴。發票人證明已依前項規定提起訴訟時，執行
    法院應停止強制執行。但得依執票人聲請，許其提供相當擔保，繼續強制執行，
    亦得依發票人聲請，許其提供相當擔保，停止強制執行」。另最高法院八十五年
    度台抗字第一三七號裁定謂：「准許本票強制執行之裁定、准許拍賣抵押物之裁
    定及有執行力之公證書，性質上均屬非訟事件，初無確定實體上法律關係之效力
    。故非訟事件法第一百零一條第二項、強制執行法第十八條第二項及公證法第十
    一條第三項，為兼顧債務人之權益，乃分別情形設其停止執行之規定。司法院大
    法官會議釋字第一八二號並就許可拍賣抵押物之裁定，參考非訟事件法第一百零
    一條第二項及公證法第十一條第三項之規定，進一步解釋抵押人如主張有不得強
    制執行之事由而提起訴訟時，亦得依法聲請停止執行。本票經法院裁定准許強制
    執行後，債務人如基於本票偽造、變造以外之原因，而提起確認本票債權不存在
    訴訟者，亦應許其提供擔保，停止執行，以避免債務人發生不能回復之損害，似
    與非訟事件法第一百零一條第二項所定因偽造、變造而提起確認本票債權不存在
    訴訟之情形，並無不同」。
二、本件聲請意旨略以：相對人持本院九十一年度票字第六三○、六八一號本票准許
    強制執行之裁定，聲請本院九十一年度執字第四八七二號強制執行聲請人之財產
    ，惟相對人所憑之執行名義並無確定判決同一效力，且因雙方並無債權債務關係
    存在，其亦不得對聲請人主張任何債權，聲請人已於九十一年七月二十五日向本
    院提起九十一年度訴字第五七一號確認本票債權不存在之訴，為免查封財產遭拍
    賣，難以回復原狀，聲請在本院九十一年度訴字第五七一號判決確定前，停止本
    院九十一年執字第四八七二號執行事件之強制執行等語。
三、本院調取九十一年度執字第四八七二號及九十一年度訴字第五七一號之卷宗審究
    後，認為聲請人雖係在接到本票裁定後逾二十日始基於該本票原因關係不存在為
    由，提起本票債權不存在之訴訟，惟依首揭說明，仍得依強制執行法第十八條之
    規定，供相當並確實之擔保停止強制執行，因認聲請人之聲請為有理由，應予准
    許，並酌定擔保金額如主文所示。
四、爰依強制執行法第十八條第二項，裁定如主文。
中　　　華　　　民　　　國　　九十一　　年　　　八　　　月　　　二　　　日
                                  臺灣新竹地方法院民事第一庭
~B法　　　官　黃美文
右為正本係照原本作成。
如對本裁定抗告，須於裁定送達後十日內向本院提出抗告狀。
~B法院書記官　　洪木志
中　　　華　　　民　　　國　　九十一　　年　　　八　　　月　　　五G　　　日
